臺灣彰化地方法院刑事判決　　　　　　　96年度訴字第1003號
公　訴　人　臺灣彰化地方法院檢察署檢察官
被　　　告　甲○○
上列被告因毒品危害防制條例案件，經檢察官提起公訴（96年度
毒偵字第1927號），本院依簡式審判程序判決如下：
    主  文
甲○○施用第一級毒品，累犯，處有期徒刑拾月。減為有期徒刑
伍月，如易科罰金，以新台幣壹仟元折算壹日。
    事  實
一、甲○○前於民國94年間因施用毒品案件，經本院以94年度訴
    字第206號判決判處有期徒刑8月，入監執行，甫於95年1月
    12日執行完畢。又其於89年間，因施用毒品案件，經裁定送
    觀察、勒戒後，認有繼續施用毒品之傾向，送強制戒治，嗣
    經裁定停止戒治，於90年1月8日停止戒治，所餘戒治期間付
    保護管束，嗣因違反保護管束應遵守事項情節重大，撤銷停
    止戒治，令入戒治處所施以殘餘期間之強制戒治，迄91年3
    月6日戒治期滿釋放。詎仍不知悔改，復基於施用第一級毒
    品海洛因之犯意，於96年3月11日中午，在彰化縣北斗鎮○
    ○路附近某處，以針筒注射方式施用海洛因1次。嗣於96年3
    月14日10時30分許，在彰化縣北斗鎮○○路○○路街街口，
    為警查獲，經警對其採尿送驗後，呈嗎啡陽性反應。
二、案經彰化縣警察局北斗分局報告台灣彰化地方法院檢察署檢
    察官偵查起訴。
    理  由
一、本件被告甲○○所涉係死刑、無期徒刑、最輕本刑為3年以
    上有期徒刑之罪或高等法院管轄第一審案件以外之罪，被告
    於本院行準備程序時就被訴事實為有罪之陳述，本院合議庭
    依刑事訴訟法第273條之1第1項規定，裁定改由受命法官獨
    任行簡式審判程序，先予敘明。
二、上揭事實，業據被告甲○○於本院審理時坦承不諱，其為警
    查獲時所採取之尿液，經送鑑驗結果，確呈海洛因於人體代
    謝後之嗎啡、可待因陽性反應，此有採尿同意書、應受尿液
    採驗人尿液檢體採集送驗紀錄表及詮昕科技股份有限公司於
    96年3月26日所出具之濫用藥物尿液檢驗報告附卷可稽，被
    告之自白確與事實相符，洵堪採信。復有查獲照片2紙在卷
    足憑，本件事證明確，應依法論科。
三、按觀察、勒戒或強制戒治執行完畢釋放後，5年內再犯毒品
    危害防制條例第10條之罪，即應直接依法追訴判決，固毋庸
    再行該條例針對「初犯」所規定之觀察、勒戒或強制戒治等
    治療程序，然若係於觀察、勒戒或強制戒治執行完畢釋放後
    ，5年後再犯第10條之罪者，則應重新依該條例第20條第1項
    、第2項關於「初犯」之規定，先行送觀察、勒戒，並依其
    觀察、勒戒結果有無繼續施用毒品傾向，以定其是否施以強
    制戒治之治療程序，再於上開治療程序執行完畢後始由檢察
    官為不起訴處分，而非直接加以追訴處罰，此觀諸現行生效
    施行之毒品危害防制條例第20條、第23條之規定甚明。而前
    開毒品危害防制條例之修正理由主要係認觀察、勒戒或強制
    戒治後5年後再犯者，顯見前所實施之觀察、勒戒或強制戒
    治已足以遮斷其施用毒品之癮，為期自新及協助其斷除毒癮
    ，依該條例第20條第3項對此5年後再犯者仍適用初犯之規定
    ，即先經觀察、勒戒、強制戒治之程序，且為配合簡化施用
    毒品犯之刑事處遇程序，並鑑於經觀察、勒戒或強制戒治執
    行完畢釋放後5年內再犯者，其再犯率甚高，原據以實施之
    觀察勒戒及強制戒治既已無法收其實效，自應施以刑事處遇
    。是對於現行毒品危害防制條例第20條第3項規定「觀察、
    勒戒或強制戒治執行完畢後，5年後再犯」之解釋，自應限
    於該施用毒品之行為人於觀察、勒戒或強制戒治執行完畢後
    5年內均未再有任何施用毒品之犯行，始足當之。
四、經查，本件被告前因施用毒品案件，迄91年3月6日戒治期滿
    釋放。惟其於釋放後5年內，於93年間連續施用第一級毒品
    ，經本院以94年度訴字第206號判決判處有期徒刑8月確定，
    此有台灣高等法院被告前案紀錄表在卷可參，揆諸前開法條
    及說明，被告所為本件施用毒品犯行，並無「初犯」規定之
    適用，應直接訴追處罰。
五、核被告所為，係犯毒品危害防制條例第10條第1項之施用第
    一級毒品罪。被告為施用毒品而持有第一級毒品，其持有之
    低度行為應為施用之高度行為所吸收，不另論罪。被告有事
    實欄所載之前科，於95年1月12日執行完畢之事實，有台灣
    高等法院被告前案紀錄表附卷可稽，被告於受有期徒刑之執
    行完畢後，5年內故意再犯有期徒刑以上之罪，為累犯，應
    依刑法第47條第1項之規定，加重其刑。爰審酌被告前曾多
    次施用毒品，經送強制戒治、送監執行多次，猶不知悔改，
    惟坦承犯行等一切情狀，量處如主文所示之刑，以示懲儆。
六、被告犯罪在96年4月24日以前，合於中華民國九十六年罪犯
    減刑條例第2條第1項第3款規定，爰依法減為如主文所示之
    刑，並諭知易科罰金之折算標準。
據上論斷，應依刑事訴訟法第273條之1第1項、第299條第1項前
段，毒品危害防制條例第10條第1項，刑法第11條前段、第47條
第1項、第41條第1項前段，中華民國九十六年罪犯減刑條例第2
條第1項第3款、第7條、第9條，判決如主文。
本案經檢察官洪英丰到庭執行職務
中　　華　　民　　國　　96　　年　　 7　　月　　24　　日
                  刑事第六庭    法      官  林欣苑
以上正本證明與原本無異。
如不服本判決應於收受本判決後十日內向本院提出上訴書狀，其
未敘述上訴理由者，並得於提起上訴後十日內向本院補提理由書
狀（均須按他造當事人之人數附繕本）「切勿逕送上級法院」。
中　　華　　民　　國　　96　　年　　 7  　月　　24　　日
                                書  記  官  楊筱惠
附錄本案論罪科刑法條全文：
毒品危害防制條例第10條
施用第一級毒品者，處 6 月以上 5 年以下有期徒刑。
施用第二級毒品者，處 3 年以下有期徒刑。
